臺灣高等法院臺南分院刑事判決　九十六年度上易字第二七九號
上訴人
即被告　甲○○
上列上訴人因妨害公務案件，不服臺灣臺南地方法院九十六年度
易字第一八三號中華民國九十六年三月十五日第一審判決（起訴
案號：臺灣臺南地方法院檢察署九十五年度偵字第一五三七０號
），提起上訴，本院判決如下：
    主    文
上訴駁回。
    事    實
一、甲○○於民國九十五年十月十三日上午十一時五十分許，騎
    乘車牌號碼ＶＦＦ－三五三號輕型機車，沿臺南市議會北邊
    類似道路行駛，右轉臺南市安平區○○○路○段時未遵守行
    車管制號誌之指示（紅燈右轉），適臺南市警察局第四分局
    華平派出所警員林豐津，當時正執行金融機構巡邏任務，穿
    著警察制服，於上開時、地，發現甲○○未遵守行車管制號
    誌之指示，即追至中華西路二段一巷口將甲○○攔下，並依
    法執行職務而要求甲○○出示證件。因甲○○稱未帶證件，
    林豐津遂要求甲○○寫出身分資料以供查詢。詎甲○○竟當
    場施強暴，出手毆打林豐津，致林豐津因而受有上下唇挫傷
    、左耳廓挫傷、兩膝擦傷、右腹側刮傷等傷害（傷害部分業
    據撤回告訴），妨害林豐津依法執行職務。
二、案經林豐津訴由臺南市警察局第四分局報請臺灣臺南地方法
    院檢察署檢察官偵查起訴。
    理    由
一、上開犯罪事實，迭據被告甲○○於原審供承不諱，核與證人
    即告訴人林豐津於警詢時所述情節相符，並有照片二幀在卷
    可資佐證，告訴人受有上下唇挫傷、左耳廓挫傷、兩膝擦傷
    、右腹側刮傷等傷害，復有郭綜合醫院診斷證明書一件附卷
    可稽，被告自白與事實相符，事證明確，被告犯行堪以認定
    ，應依法論科。被告嗣於本院翻異前詞，辯稱：當時是誤會
    ，不可能毆打警員等語，顯係事後卸責之詞，不足採信。
二、核被告所為，係犯刑法第一百三十五條第一項之對於公務員
    依法執行職務時施強暴罪。原審審酌被告無前科，違反交通
    規則，不思反省，出於妨害警員執行公務之意思，出手毆打
    員警成傷，漠視法紀、侵害國家公務之執行，其使用暴力之
    程度、及犯罪後態度等一切情狀，適用刑法第一百三十五條
    第一項、第四十一條第一項前段，刑法施行法第一條之一，
    量處有期徒刑伍月，並諭知如易科罰金以新臺幣壹仟元折算
    壹日，以資懲儆。本院經核原判決認事用法，均無不合，量
    刑亦屬妥適。被告上訴意旨否認犯罪，指摘原判決不當，為
    無理由，應予駁回。被告請求為緩刑之宣告，惟被告於本院
    未能坦承犯罪，犯後態度不佳，且妨害警員執行公務，漠視
    法紀．挑戰公權力，不宜為緩刑之諭知，併予敘明。
三、據上論斷，應依刑事訴訟法第三百六十八條，判決如主文。
本案經檢察官徐松奎到庭執行職務。
中　　華　　民　　國　　96　　年　　6     月　　20  　日
　　　            刑事第一庭審判長法官　黃　崑　宗
      　　　　　　　　　　　　　　法官　王　明　宏
　　　                            法官　蔡　長　林
以上正本證明與原本無異。
不得上訴。
　　　　　　　　　　　　　　　　書記官　李　培　薇
中　　華　　民　　國　　96　　年　　6     月　　21  　日
附錄本案論罪科刑法條全文：
刑法第一百三十五條第一項：
  對於公務員依法執行職務時，施強暴脅迫者，處三年以下有期
徒刑、拘役或三百元以下罰金。
